Images des répertoires du notaire Louis Ernest Segond pour l'étude XIII
Archives nationales de France
Images des répertoires du notaire Louis Ernest Segond pour l'étude XIII
8 juillet 1865 - 31 décembre 1890
MC/RE/XIII/24 - MC/RE/XIII/26
Segond, Louis-Ernest; Etude XIII
3 registres
Archives nationales de France
Minutes et répertoires: la loi 2008-696 du 15 juillet 2008 relative aux archives a fixé à 75 ans à compter de la date de l'acte, ou à 25 ans à compter de la date du décès de l'intéressé si ce délai est plus bref, le délai de communication des minutes et répertoires des notaires; ce délai est porté à 100 ans à compter de la date de l'acte si le document se rapporte à un mineur (code du Patrimoine, articles L213-2, 4e d et 5e).
Autres documents de l'étude (dossiers de clients, comptabilité...): s'agissant d'archives privées, ces documents sont communicables selon les modalités fixées par le déposant ou le donateur.
Certains documents ne sont pas accessibles sous leur forme originale en raison de leur mauvais état de conservation.
Registres entrés aux Archives nationales en 1970.
Images des répertoires de l’étude XIII
Archives de l'étude XIII
répertoire d'officier public ministériel
- Répertoire chronologique pour la période du 8 juillet 1865 au 17 mai 1866, 8 juillet 1865 - 17 mai 1866; MC/RE/XIII/24; Photocopie réalisée à partir du microfilm d'un répertoire de 51 pages, faisant partie d'un registre de 598 pages de papier manuscrites. L'original est resté à l'étude.
  Registre folioté en 2003 (foliotation non visible à l'écran)
  Le registre contient aussi le répertoire du notaire Philippe Edme Foucher pour la période du 18 décembre 1857 au 7 juillet 1865.
  Le répertoire contient les informations suivantes: 1. le n° de l'acte dans l'année; 2. date du jour; 3. nature de l'acte passé en brevet; 4. nature de l'acte passé en minute; 5. nom, prénom, domicile des parties, indication sur la situation et les prix des biens; 6. date d'enregistrement de l'acte; 7. droits d'enregistrement.
  Attention: seuls les actes passés en minute sont conservés; les actes mentionnés dans le répertoire comme passés en simple brevet (colonne 3) ne sont pas conservés par les notaires et ne sont donc pas versés au Minutier (ils sont remis aux clients).
  répertoire
  - Liste chronologique des actes pour la période du 8 juillet au 30 décembre 1865, 8 juillet - 30 décembre 1865; 548-573; 25 pages
  - Liste chronologique des actes pour la période du 3 janvier au 17 mai 1866, 3 janvier - 17 mai 1866; 573-598; 25 pages
- Répertoire chronologique pour la période du 17 mai 1866 au 10 janvier 1879, 17 mai 1866 - 10 janvier 1879; MC/RE/XIII/25; Photocopie réalisée à partir du microfilm d'un registre de 609 pages de papier manuscrites. L'original est resté à l'étude.
  - Liste chronologique des actes pour la période du 17 mai au 31 décembre 1866, 17 mai - 31 décembre 1866; 1-34; 34 pages
  - Liste chronologique des actes pour la période du 2 janvier au 31 décembre 1867, 2 janvier - 31 décembre 1867; 34-81; 47 pages
  - Liste chronologique des actes pour la période du 2 janvier au 31 décembre 1868, 2 janvier - 31 décembre 1868; 81-121; 40 pages
  - Liste chronologique des actes pour la période du 2 janvier au 31 décembre 1869, 2 janvier - 31 décembre 1869; 121-173; 52 pages
  - Liste chronologique des actes pour la période du 3 janvier au 27 décembre 1870, 3 janvier - 27 décembre 1870; 173-201; 28 pages
  - Liste chronologique des actes pour la période du 3 janvier au 31 décembre 1871, 3 janvier - 31 décembre 1871; 201-243; 42 pages
  - Liste chronologique des actes pour la période du 2 janvier au 31 décembre 1872, 2 janvier - 31 décembre 1872; 243-296; 53 pages
  - Liste chronologique des actes pour la période du 3 janvier au 31 décembre 1873, 3 janvier - 31 décembre 1873; 296-346; 50 pages
  - Liste chronologique des actes pour la période du 2 janvier au 31 décembre 1874, 2 janvier - 31 décembre 1874; 346-393; 47 pages
  - Liste chronologique des actes pour la période du 9 janvier au 31 décembre 1875, 9 janvier - 31 décembre 1875; 393-443; 50 pages
  - Liste chronologique des actes pour la période du 3 janvier au 31 décembre 1876, 3 janvier - 31 décembre 1876; 443-495; 52 pages
  - Liste chronologique des actes pour la période du 2 janvier au 31 décembre 1877, 2 janvier - 31 décembre 1877; 495-549; 54 pages
  - Liste chronologique des actes pour la période du 2 janvier au 31 décembre 1878, 2 janvier - 31 décembre 1878; 549-603; 54 pages
  - Liste chronologique des actes pour la période du 2 janvier au 10 janvier 1879, 2 janvier - 10 janvier 1879; 603-604; 2 pages
- Répertoire chronologique pour la période du 10 janvier 1879 au 31 décembre 1890, 10 janvier 1879 - 31 décembre 1890; MC/RE/XIII/26; Photocopie réalisée à partir du microfilm d'un registre de 960 pages de papier manuscrites. L'original est resté à l'étude.
  - Liste chronologique des actes pour la période du 10 janvier au 31 décembre 1879, 10 janvier - 31 décembre 1879; 1-73; 73 pages
    - du 10 janvier au 30 juin 1879, 10 janvier - 30 juin 1879; 1-37; 37 pages
    - du 2 juillet au 31 décembre 1879, 2 juillet - 31 décembre 1879; 38-73; 36 pages
  - Liste chronologique des actes pour la période du 2 janvier au 31 décembre 1880, 2 janvier - 31 décembre 1880; 73-152; 79 pages
    - du 2 janvier au 30 juin 1880, 2 janvier - 30 juin 1880; 73-113; 41 pages
    - du 1er juillet au 31 décembre 1880, 1er juillet - 31 décembre 1880; 113-152; 40 pages
  - Liste chronologique des actes pour la période du 2 janvier au 31 décembre 1881, 2 janvier - 31 décembre 1881; 152-233; 81 pages
    - du 2 janvier au 30 juin 1881, 2 janvier - 30 juin 1881; 152-190; 39 pages
    - du 1er juillet au 31 décembre 1881, 1er juillet - 31 décembre 1881; 190-233; 44 pages
  - Liste chronologique des actes pour la période du 2 janvier au 30 décembre 1882, 2 janvier - 30 décembre 1882; 234-320; 86 pages
    - du 2 janvier au 30 juin 1882, 2 janvier - 30 juin 1882; 234-278; 35 pages
    - du 1er juillet au 30 décembre 1882, 1er juillet - 30 décembre 1882; 278-320; 43 pages
  - Liste chronologique des actes pour la période du 2 janvier au 31 décembre 1883, 2 janvier - 31 décembre 1883; 320-415; 95 pages
    - du 2 janvier au 30 juin 1883, 2 janvier - 30 juin 1883; 320-367; 47 pages
    - du 2 juillet au 31 décembre 1883, 2 juillet - 31 décembre 1883; 367-415; 48 pages
  - Liste chronologique des actes pour la période du 2 janvier au 31 décembre 1884, 2 janvier - 31 décembre 1884; 415-493; 78 pages
    - du 2 janvier au 30 juin 1884, 2 janvier - 30 juin 1884; 415-452; 38 pages
    - du 1er juillet au 31 décembre 1884, 1er juillet - 31 décembre 1884; 452-493; 42 pages
  - Liste chronologique des actes pour la période du 2 janvier au 31 décembre 1885, 2 janvier - 31 décembre 1885; 493-568; 75 pages
    - du 2 janvier au 30 juin 1885, 2 janvier - 30 juin 1885; 493-531; 38 pages
    - du 1er juillet au 31 décembre 1885, 1er juillet - 31 décembre 1885; 531-568; 38 pages
  - Liste chronologique des actes pour la période du 2 janvier au 31 décembre 1886, 2 janvier - 31 décembre 1886; 568-642; 74 pages
    - du 2 janvier au 30 juin 1886, 2 janvier - 30 juin 1886; 568-603; 36 pages
    - du 1er juillet au 31 décembre 1886, 1er juillet - 31 décembre 1886; 603-642; 40 pages
  - Liste chronologique des actes pour la période du 1er janvier au 31 décembre 1887, 1er janvier - 31 décembre 1887; 642-726; 84 pages
    - du 1er janvier au 30 juin 1887, 1er janvier - 30 juin 1887; 642-687; 46 pages
    - du 1er juillet au 31 décembre 1887, 1er juillet - 31 décembre 1887; 687-726; 40 pages
  - Liste chronologique des actes pour la période du 2 janvier au 31 décembre 1888, 2 janvier - 31 décembre 1888; 726-821; 95 pages
    - du 2 janvier au 30 juin 1888, 2 janvier - 30 juin 1888; 726-778; 52 pages
    - du 2 juillet au 31 décembre 1888, 2 juillet - 31 décembre 1888; 778-821; 43 pages
  - Liste chronologique des actes pour la période du 2 janvier au 31 décembre 1889, 2 janvier - 31 décembre 1889; 821-887; 65 pages
    - du 2 janvier au 29 juin 1889, 2 janvier - 29 juin 1889; 821-854; 34 pages
    - du 1er juillet au 31 décembre 1889, 1er juillet - 31 décembre 1889; 854-887; 34 pages
  - Liste chronologique des actes pour la période du 2 janvier au 31 décembre 1890, 2 janvier - 31 décembre 1890; 887-960; 73 pages
    - du 2 janvier au 30 juin 1890, 2 janvier - 30 juin 1890; 887-929; 43 pages
    - du 1er juillet au 31 décembre 1890, 1er juillet - 31 décembre 1890; 929-960; 32 pages